臺灣基隆地方法院刑事判決　　　　　　　94年度訴字第1052號
公　訴　人　　臺灣基隆地方法院檢察署檢察官
被　　　告　　乙○○
上列被告因偽造文書等案件，經檢察官提起公訴（九十四年度偵
字第三七一九號），本院判決如下：
    主  文
乙○○連續行使偽造私文書，處有期徒刑陸月，如易科罰金，以
佰元折算壹日。緩刑年。
信用卡消費簽單上偽造「丙○○」署押貳枚，均沒收。
    事  實
一、乙○○因缺錢花用，竟基於意圖為自己不法所有之概括犯意
    ，於民國九十四年六月中旬某日，在其所任職之臺北縣金山
　　鄉林口卅五號八煙溫泉會館內，竊取同事丙○○所有放在該
　  會館員工置物櫃內之中國信託商業銀行晶片卡及信用卡各一
    張，得手後於同年月十七日晚間十一時五十二分許，先持前
    開晶片卡至臺北縣萬里鄉加投十九之五號北基加油站加油消
    費，使該加油站誤以為係本人持卡消費，而以免簽單方式，
    交付新臺幣（下同）五百元之油品。嗣於同年月廿二日上午
    十一時五十二分及五十六分，持上開信用卡至臺北縣金山鄉
    ○○路二二八號屈臣氏金山分公司，連續冒用丙○○之名義
    消費四百五十元及三百廿四元，並於簽帳單上偽造「丙○○
    」之署押各一枚後，持交不知情之店員而行使該偽造之簽單
    ，以表示持卡人係丙○○同意依據信用卡持卡人合約條件，
    按簽帳單之金額付款予發卡銀行之詐術，足生損害於丙○○
    、屈臣氏公司及發卡之中國信託商業銀行。
二、案經被害人丙○○訴由台北縣警察局金山分局報請臺灣基隆
    地方法院檢察官偵查起訴。
    理  由
一、本件被告乙○○所犯非死刑、無期徒刑、最輕本刑為三年以
    上有期徒刑之罪，亦非高等法院管轄第一審案件，其於準備
    程序進行中，就被訴事實為有罪之陳述，經法官告知其簡式
    審判程序之旨，並聽取公訴人及被告之意見後，依刑事訴訟
    法第二百七十三條之一第一項之規定，經合議庭裁定由受命
    法官獨任進行簡式審判程序，合先敘明。
二、前揭事實，業據被告於警訊及本院審理中供承不諱，核與告
    訴人丙○○指訴之情節大致相符，此外並有中國信託銀行之
    冒用明細表二件、被告於屈臣氏購物刷卡結帳時之監視錄影
    帶翻拍照片影本二紙及簽單影本二件等，在卷足資佐証，是
    本案事証已臻明確，被告犯行洵堪認定，自應依法論科。
三、核被告所為，係犯刑法第三百二十條第一項之竊盜罪、第二
    百十六條、二百十條之行使偽造私文書罪、第三百三十九條
    第一項之詐欺取財罪。被告先後在簽帳單上偽簽「丙○○」
    之署押，為偽造簽帳單私文書之部分行為，其後復持以行使
    ，其偽造之低度行為應為行使之高度行為所吸收，不另論罪
　　。惟其先後二次行使偽造簽帳單及三次詐購財物之犯行，分
　  別係時間緊接，犯罪構成要件相同，顯分係基於概括犯意反
    覆為之，均為連續犯，各應論以一罪，並加重其刑。至所犯
　　前開三罪，有方法、結果之牽連關係，應依刑法第五十五條
　  之規定，從一重論以行使偽造私文書罪。爰審酌被告之品行
    、本案盜取晶片卡及信用卡後冒名消費之犯罪方法、手段、
    與被害人係同事關係，所詐得財物，惟犯後供承不諱，態度
    尚稱良好等一切情狀，乃從輕量處如主文所示之刑，並諭知
    易科罰金之折算標準。又被告前未曾受何刑之宣告，此有台
    灣高等法院被告前案紀錄表一件在卷可按，本案係一時失慮
    所犯，經此偵、審程序，應已知所警惕，應無再犯之虞，本
    院因認其所受刑之宣告，以暫不執行為當，併予宣告緩刑三
    年，以啟自新。又信用卡消費簽單上偽造「丙○○」之署押
    二枚，不問屬於犯人與否，均應依法宣告沒收之。
四、至公訴人認被告係先後於九十四年六月中旬某日及同年月廿
    三日前某日，二次分別竊取晶片卡及信用卡使用，係犯連續
    竊盜罪。然查，被告自始於警訊即稱竊二張信用卡，及以告
    訴人之名於加油站及屈臣氏計盜刷三次，惟未曾供稱係先後
    竊取，嗣於本院亦供稱係同時竊取二張卡，分別消費等語，
    此外，本案復查無其他任何積極証據，足認係分別竊取。另
　　公訴犯罪事實亦記載，被告於九十四年六月廿二日下午一時
　  許，另持信用卡至臺北縣金山鄉○○○路七二號寶寶兒衣舖
    ，消費三千零九十元，然被告於簽帳單之持卡人簽名欄上既
　　簽自己之署名，則其要無偽造簽單，亦無施何詐術，僅係該
　  店家未為核對，致生錯誤，尚不能遽以認此部分被告亦涉犯
    何偽造文書或詐欺犯行，然公訴人認此二部分，均分別係連
    續犯之裁判上一罪關係，乃此二部分均不另為無罪之諭知，
    附此敘明。
五、據上論斷，應依刑事訴訟法第二百九十九條第一項前段，刑
    法五十六條、第三百二十條第一項、第二百十六條、第二百
    十條、第二百十九條、第三百三十九條第第一項、第五十五
    條、第四十一條第一項前段、第七十四條第一款，罰金罰鍰
　　提高標準條例第一條前段、第二條，判決如主文。
本案經檢察官甲○○到庭執行職務。
中　　華　　民　　國　　94　　年　　12　　月　　29　　日
                  刑事第五庭法  官  陳玉雲
以上正本證明與原本無異。
對於本件判決如有不服，應於收受送達後10日內，向本院提出上
訴書狀，上訴於臺灣高等法院，並按他造當事人之人數附具繕本
。
中　　華　　民　　國　　94　　年　　12　　月　　29　　日
                            書記官  王毓嫻
附錄論罪法條
中華民國刑法第320條第1項
(普通竊盜罪、竊佔罪)
意圖為自己或第三人不法之所有，而竊取他人之動產者，為竊盜
罪，處5年以下有期徒刑、拘役或500元以下罰金。
中華民國刑法第216條
(行使偽造變造或登載不實之文書罪)
行使第 210 條至第 215 條之文書者，依偽造、變造文書或登載
不實事項或使登載不實事項之規定處斷。
中華民國刑法第210條
(偽造變造私文書罪)
偽造、變造私文書，足以生損害於公眾或他人者，處 5 年以下有
期徒刑。
中華民國刑法第219條
(沒收之特例)
偽造之印章、印文或署押，不問屬於犯人與否，沒收之。
中華民國刑法第339條第1項
(普通詐欺罪)
意圖為自己或第三人不法之所有，以詐術使人將本人或第三人之
物交付者，處5年以下有期徒刑、拘役或科或併科1千元以下罰金
。
